臺灣臺北地方法院刑事判決　　　　　　　　　　　　　　九十三年度訴字第七四號
　　公　訴　人　臺灣臺北地方法院檢察署檢察官
　　被　　　告　甲○○
　　選任辯護人　蔡惠琇律師
右列被告因偽造文書等案件，經檢察官提起公訴（九十一年度偵緝字第二一二號），
因被告於準備程序進行中就被訴事實為有罪之陳述，經本院合議庭裁定由受命法官獨
任進行簡式審判程序後，判決如左：
    主  文
甲○○連續行使偽造私文書，足以生損害於他人，處有期徒刑柒月。緩刑貳年。偽造
之乙○○英文署押「Yulung Cheng」肆拾捌枚沒收。
    事  實
一、甲○○與乙○○係姐弟關係，於民國八十八年十一月十一日，竟在不詳地點於英
    商渣打銀行股份有限公司臺北分公司（以下簡稱渣打銀行）之郵政龍卡申請表格
    署押欄內，接續偽造乙○○之署押二次，並持以向渣打銀行申請郵政龍卡信用卡
    ，足生損害於乙○○及渣打銀行對於客戶個人及消費資料管理之正確性。嗣渣打
    銀行乃據此申請書核發0000000000000000號之信用卡一張，而
    甲○○於接獲該信用卡後，即在信用卡背面之持卡人簽名欄內，偽造乙○○之英
    文署押「Yulung Cheng」一次，再基於意圖為自己不法所有之概括犯意，連續於
    附表一所示之時間、特約商店，持卡消費如附表一所示之金額，並在簽帳單上偽
    造乙○○之英文署押「Yulung Cheng」數次後交付特約商店之店員而行使之，藉
    以確認交易標的、金額及向渣打銀行簽帳消費之意，並作為特約商店經由收單機
    構向發卡銀行請款之用，特約商店之店員乃因此誤認係乙○○本人持卡消費而陷
    於錯誤，交付所選購之商品，且使渣打銀行因而代墊消費款項，足生損害於乙○
    ○、特約商店及渣打銀行。嗣甲○○竟又利用與乙○○同住在臺北縣永和市○○
    路○段七十四號五樓之二之便，於八十九年某月某日間（起訴書誤載為八十八年
    間，應予更正），意圖為自己不法之所有，以向不知情之大樓管理員佯稱代收郵
    件之方式，竊取乙○○前於八十九年六月十三日向中華商業銀行股份有限公司（
    以下簡稱中華商銀）申請之0000000000000000號信用卡一張。
    甲○○取得信用卡後，即在信用卡背面持卡人簽名欄內偽造乙○○之英文署押「
    Yulung Cheng」一次，並基於意圖為自己不法所有之概括犯意，連續於附表二所
    示之時間、特約商店，持卡消費如附表二所示之金額，並在簽帳單上偽造乙○○
    之英文署押「Yulung Cheng」數次，將偽造之簽帳單交付於特約商店之人員而行
    使之，藉以確認交易之標的、金額及向中華商銀簽帳消費之意，並作為特約商店
    經由收單機構向發卡銀行請款之用，特約商店之店員因此誤認係乙○○本人持卡
    消費而陷於錯誤，交付所選購之商品，且使中華商銀因而代墊消費款項，足生損
    害於乙○○、特約商店及中華商銀。嗣因乙○○收到信用卡帳單後，察覺有異，
    乃向臺灣臺北地方法院檢察署提出告訴始查知上情。
二、案經被害人乙○○訴由臺灣臺北地方法院檢察署檢察官偵查起訴。
    理  由
一、訊據被告甲○○對於前開犯罪事實業已坦承不諱，核與告訴人乙○○指訴之情節
    相符，且有中華商銀電子金融部信用卡中心九十年四月二十三日中銀電字第九
    ００一一一號函附信用卡申請書、交易明細表、中華商銀信用卡部九十三年二月
    二十日中銀卡字第九三００六一號函附信用卡申請書、渣打銀行九十年三月二
    十六日渣信字第００七八號函附信用卡申請書、消費明細、九十年五月四日
    渣信字第０一一七號函附簽帳單三紙、九十三年二月二十五日渣信字第一五九
    三號函附信用卡申請書、九十三年四月二十日渣信字第一七三二號函附轉帳繳
    款帳戶資料、九十三年五月十九日刑事陳報狀附催繳過程查詢單、合作金庫銀行
    股份有限公司民生分行九十三年六月十一日合金民生存字第０九三０００三二六
    一號函附被告ＡＴＭ交易明細表、彰化商業銀行股份有限公司民生東路分行九十
    三年四月三十日彰長安字第九五五號函附被告開戶資料、中國信託商業銀行股份
    有限公司九十三年五月四日中信仁字第九三０一五二二００二四號函附被告開戶
    資料、內政部警政署刑事警察局九十三年五月十八日刑鑑字第０九三０一０一八
    五九號鑑驗通知書等件附卷可稽。被告上開任意性之自白，經前揭證據補強後，
    應認與事實相符，而得採為認定被告犯罪之證據。本案事證明確，被告犯行堪以
    認定，應依法論科。
二、查被告明知並非信用卡之申請人，不得加以使用，竟仍貪圖私利，而於信用卡背
    面持卡人簽名欄內偽造告訴人之英文署押「Yulung Cheng」，自足以生損害於告
    訴人，而其在信用卡簽帳單上偽造上開署押，並持以交付特約商店之店員，乃藉
    以確認交易之標的、金額及向中華商銀簽帳消費之意，並作為特約商店經由收單
    機構向發卡銀行請款之用，亦足生損害於乙○○、特約商店、渣打銀行及中華商
    銀。核被告所為，係犯刑法第二百十六條、二百十條之行使偽造私文書罪、第三
    百二十條第一項之竊盜罪、第三百三十九條第一項之詐欺取財罪。其偽造署押之
    行為為偽造私文書之階段行為，偽造私文書之低度行為，為行使偽造私文書之高
    度行為所吸收，均不另論罪。其先後多次行使偽造私文書及詐欺取財之犯行，時
    間緊接，方法相同，分別觸犯構成要件相同之罪，顯係基於概括犯意所為，為連
    續犯，均應依刑法第五十六條規定，分別論以一罪，並加重其刑。而其竊取信用
    卡郵件及行使偽造私文書之目的，均在於冒名使用信用卡消費以詐取財物，其所
    犯竊盜罪、行使偽造私文書罪與詐欺取財罪之間，有方法結果之牽連關係，應依
    刑法第五十五條後段規定，從一重之行使偽造私文書罪處斷。至於公訴人雖未引
    用竊盜罪之條文，惟於事實欄已明確記載竊取寄送信用卡郵件之犯罪事實，該部
    分既經起訴，本院自應加以審理，附此敘明。爰審酌被告與告訴人為姊弟關係，
    因一己慾念、貪圖私利，竟利用同住之便而為本件犯行，刷卡金額甚高，惡性實
    非輕微，惟事後業已坦承犯行，深表悔意，且已清償所有消費款項，此有自動櫃
    員機交易明細表及信用卡繳款憑條在卷可稽，並經告訴人確認無訛，以及其生活
    狀況與智識程度等一切情狀，量處如主文所示之刑，以示儆懲。末查被告前未曾
    受有期徒刑以上刑之宣告，此有臺灣高等法院被告全國前案紀錄表一份附卷可查
    ，因一時失慮，致罹刑典而觸犯本件犯行，事後已深表悔意，告訴人亦已表示原
    諒之意，經此次起訴與審判之教訓後，應已無再犯之虞，本院因認前開對其所宣
    告之刑，以暫不執行為適當，爰併予宣告緩刑二年，以勵自新。被告於信用卡背
    面持卡人簽名欄內偽造之「Yulung Cheng」署押二枚，以及在簽帳單上偽造之「
    Yulung Cheng」署押共四十六枚，均應依刑法第二百十九條規定宣告沒收，併此
    說明。
據上論斷，應依刑事訴訟法第二百七十三條之一第一項、第二百九十九條第一項前段
、刑法第五十六條、第二百十條、第二百十六條、第二百十九條、第三百二十條第一
項、第三百三十九條第一項、第五十五條後段、第七十四條第一款，罰金罰鍰提高標
準條例第一條前段，判決如主文。
本案經檢察官張書華到庭執行職務
中　　　華　　　民　　　國　　九十三　　年　　 十二 　　月　　  三十　　日
                                  臺灣臺北地方法院刑事第四庭
                                          法  官 余明賢
右正本證明與原本無異。
如不服本判決，應於判決送達後十日內，向本院提出上訴狀。
                                          書記官 廖純瑜
中　　　華　　　民　　　國　　九十三　　年　　 十二　　 月　　 三十　 　日
附錄本案論罪科刑法條
中華民國刑法第二百一十條
偽造、變造私文書，足以生損害於公眾或他人者，處五年以下有期徒刑。
中華民國刑法第二百一十六條
行使第二百十條至第二百十五條之文書者，依偽造、變造文書或登載不實事項或使登
載不實事項之規定處斷。
中華民國刑法第三百二十條第一項
意圖為自己或第三人不法之所有，而竊取他人之動產者，為竊盜罪，處五年以下有期
徒刑、拘役或五百元以下罰金。
中華民國刑法第三百三十九條第一項
意圖為自己或第三人不法之所有，以詐術使人將本人或第三人之物交付者，處五年以
下有期徒刑、拘役或科或併科一千元以下罰金。
